臺灣屏東地方法院刑事判決　95年度簡上字第233號
上　訴　人　臺灣屏東地方法院檢察署檢察官
上　訴　人　丙○○
即　被　告
選任辯護人　黃金龍　律師
上列上訴人因被告傷害案件，不服本院95年度簡字第1625號中華
民國95年11月30日刑事簡易判決（95年度偵字第4921號），提起
上訴，本院判決如下：
    主  文
上訴駁回。
    事  實
一、丙○○於民國95年4月13日18時許，在屏東縣裡港鄉○○村
    ○○路16號戊○○住處之廚房，因細故與戊○○發生爭吵，
    丙○○竟基於傷害他人身體之犯意，將滾熱之雞湯往戊○○
    之身上潑灑，致戊○○受有頸部、前胸部、左上臂、左前臂
    二至三度燙傷之傷害（總表面積達百分之十五），並拉扯戊○○頭髮，嗣戊○○之丈夫丁○○聞聲奔至廚房見狀後向前
    制止，丙○○始罷手離去，戊○○經送醫後，於當日進入長
    庚紀念醫院高雄分院灼傷加護病房治療，再於同月20日接受
    手術治療，迄同年5 月16日出院，又因該胸部燙傷後疤痕攣
    縮，於96年5 月8 日進入同院治療，並於隔日進行手術治療
    。
二、案經戊○○訴由屏東縣警察局里港分局報告台灣屏東地方法
    院檢察署檢察官聲請簡易判決處刑。
    理  由
一、訊據被告丙○○否認有上開犯行，辯稱當日其確有前往告訴
    人住處，並在告訴人住處之廚房與告訴人發生口角並進而扭
    打，嗣其與告訴人之夫與證人乙○○在客廳聽見爭吵聲，遂
    一同進入廚房，並由其夫與乙○○一同將其二人拉開，隨後
    其夫妻連同乙○○即一同駕車離開告訴人住處，其未曾以熱
    湯潑灑告訴人等語。
（一）經查：
１．被告上開犯行，已經證人即告訴人戊○○先後於偵查及本院
    審理中結證明確，而告訴人確因遭雞湯潑灑而受有上開燙傷
    ，亦有長庚紀念醫院高雄分院出具之診斷證明書可憑。
２．被告於上開時地，與告訴人在廚房中發生爭吵，嗣證人即告
　  訴人之夫丁○○進入廚房中查看，丁○○即發現告訴人全身
    已遭雞湯潑灑，並與被告扭打在一起，丁○○即將被告及告
    訴人分開，並隨即駕車將告訴人送醫等情，已經證人丁○○
    於偵查及本院審理中結證明確。
３．告訴人於遭被告燙傷後，隨即由其夫丁○○駕車送醫，並於
　　當日晚間8 時許曾打電話向屏東縣警察局里港分局三和派出
 　 所警員藍文和報案稱遭被告以雞湯潑灑而受有燙傷，正在高
    雄長庚醫院治療中，該警員即要求丁○○於返家後再前往該
    所制作筆錄，嗣丁○○再於95年4 月14日21時45分前往該所
    報案等情，除經證人丁○○於本院審理中結證明確外，並有
    警員藍文和提出之調查報告及屏東縣警察局勤務指揮中心受
    理各類案件紀錄表可憑，而該紀錄表為公務員職務上所製作
    之紀錄文書，且無顯不可信之情形，依刑事訴訟法第159 條
    之4 第1 款規定，應具有證據能力；至警員藍文和所提出之
    調查報告，業經檢察官、辯護人及被告同意作為證據，本院
    並審酌該項報告係警員經本院依辯護人之請求後而製作，而
    該報告人僅為受理報案之員警，衡情當無故意為不實記載之
    必要，因而認為適當而可作為證據。而告訴人係於95年4 月
    13日6 時54分，因上述燙傷進入屏東基督教醫院就醫，有該
    院出具之驗傷診斷書可憑（警卷第28頁），時間上與告訴人
    及被告發生衝突之時間極為接近，且告訴人之夫於案發後約
    3 小時（中間已先將告訴人送往屏東基督教醫院就醫，再轉
    送長庚紀念醫院高雄分院診治）即以電話向警方報案稱告訴
    人遭被告燙傷，並隨即於隔日由告訴人之夫前往派出所報案
    ，顯非於其他時間另因其他原因受有燙傷，再行誣陷被告。
４．本案告訴人所受之燙傷傷勢非輕，燙傷程度達二至三度灼傷
　　，總表面積達百分之十五，並於就醫當日進入灼傷加護病房
  　治療，再於同年4 月27日進行手術治療，迄同年5 月16日始
    出院，此有長庚紀念醫院高雄分院之診斷證明書可稽，總計
    告訴人於案發後即已住院逾一個月之久；而被告與告訴人所
    以發生爭吵之原因，係告訴人聽說被告在外說其壞話，稱告
    訴人的丈夫很醜，會把朋友的男人勾跑了等語，告訴人遂邀
    被告前往其住處質問等情，已經被告、告訴人先後分別於警
    詢及本院審理中陳明，故究被告與告訴人發生衝突之原因，
    並無深仇大恨，且依被告所辯，其僅與告訴人在廚房中有扭
    打，迄其離開告訴人住處時，告訴人並未受有燙傷等語，衡
    情告訴人顯不可能於被告離開後，隨即起意冒生命及身體之
    重大危險而自殘，是證人戊○○前開證詞，即非無可信。
（二）至證人乙○○、甲○○雖均結證稱，其2 人與被告一同前
      往告訴人上開住處，嗣由被告一人進入廚房與告訴人談話
      ，而其2 人即與告訴人之夫在客廳聊天，後來聽見被告與
      告訴人在廚房的爭吵聲，即前往查看，即見到被告走出廚
      房，其3人 即一同離開告訴人住處，當時並未見到告訴人
      有被雞湯潑灑的情形等語。惟查，證人乙○○及甲○○上
　　　開證詞有下列矛盾及與事理不符之處而難以採信：
１．被告於本院準備程序中稱，其與告訴人發生爭吵後，被告及
    告訴人之夫均聽見聲音，嗣其夫與乙○○即將其與告訴人拉
    開等語，證人乙○○於本院審理中證稱，聽見被告與告訴人
    爭吵後，其2 人的先生隨即進入廚房，之後被告即與其夫一
    同走出廚房，其即與被告夫妻一同離開，再一同去吃飯，其
    並未進入廚房中等語，於偵查中亦向檢察事務官證稱，被告
    之夫及告訴人之夫聽見廚房有吵架聲後，即進入廚房查看，
    隨後其4 人即一同出來等語（偵查卷第10頁），而證人即被
    告之夫甲○○則證稱，其與告訴人之夫在客廳時，聽見被告
    與告訴人講的聲音很大，但其並未進入廚房，但有見到乙○○走向廚房，嗣即見到被告走出廚房，而證人乙○○亦表示
    要離開，其即駕車載被告、乙○○一同離開等語，是關於證
    人即被告之夫甲○○是否曾進入廚房、證人乙○○是否有走
    向廚房、被告之夫或證人乙○○是否曾拉開被告及告訴人等
    情，其3 人所述顯有矛盾。
２．證人甲○○為被告之夫，是其顯有迴護被告之可能，且其證
    詞復有上述事實不符及與證人乙○○證詞矛盾之處，自難逕
    採；而證人乙○○僅見過告訴人2 次面，而於案發時已認識
    被告一個多月等情，已經證人乙○○於偵查中陳明，核告訴
    人即證人戊○○於本院審理中所述相符，且被告係受證人乙○○之邀而前往告訴人住處，並犯本案而生訟累，衡情乙○○非無偏袒被告之虞，其２人之證詞均難遽採。
３．證人甲○○及乙○○於警詢中回答警方詢問：「否知道丙○○有否受傷」一節時，均證稱，離開告訴人住處到甲○○之
    汽車上時，才知道被告衣服有被撕破，並不知道被告有否受
    傷等語，有其2 人之警詢筆錄可憑，而其2 人於本院審理中
    亦均結證稱（被告亦當庭稱），只知道被告衣服有遭告訴人
    撕破，均未曾提及被告於案發當天曾表示有受傷，或曾前往
    就醫之情節，然經本院依職權調查被告於案發當天之就醫紀
    錄時，發現被告於案發當天21時許，曾因遭人毆打受有多處
    瘀傷而前往行政院衛生署旗山醫院就診，此有該院函覆之急
    診護理紀錄單等（該份病歷紀錄為該院醫療人員業務上所需
    製作之紀錄文書，復無顯不可信之狀況，依刑事訴訟法第
    159 條之4 第2 款之規定，自具有證據能力）在卷可憑，足
    認證人甲○○、乙○○上開證詞及被告此部分辯解與事實不
    符而有所隱匿，可見被告及證人甲○○、乙○○係為隱瞞被
    告與告訴人在廚房中有扭打之情事，而偽稱當天只聽見被告
    與告訴人在廚房中爭吵，並未見到其2 人扭打，亦未聽被告
    有受傷等情，否則若被告當天於廚房中未曾對告訴人有潑灑
    雞湯之嚴重傷害犯行，而僅與告訴人有相互扭打之情事，並
    因此受有瘀傷，又遭告訴人提出傷害告訴，衡情顯無故意隱
    匿此情，且不提出告訴之理。而證人即被告之夫甲○○嗣於
    本院調閱上開署立旗山醫院之病歷資料後雖證稱，其係於案
    發當晚回家後，因被告前往告訴人住處，又發生爭吵而被撕
    破衣服，故對被告心生不滿進而發生口角，遂動手毆打被告
    ，嗣其即行外出而由被告騎機車前往就醫等語。但查：
（1）關於被告受到上開傷害之地點，據被告及證人甲○○所述
     ，係在其2 人之家中，但依署立旗山醫院函覆之上開紀錄
     所示，被告係向醫護人員表示受傷地點係在家中、工作中
     、路上等地以外之其他地點，可見被告及證人甲○○所述
     不實。
（2）關於是否有人陪同被告一同就醫，證人甲○○係證稱其於
     毆打被告後即行外出，嗣由被告自己騎機車就醫等語，然
     據該份署立旗山醫院所函覆之紀錄所示，被告係由「家屬
     」陪同就醫，並非「自行」或由「親友」陪同就醫，可見
     被告及證人甲○○此部分所述，亦有不實。
（3）關於證人甲○○毆打被告之原因，證人甲○○證稱，係因
     其不喜歡被告與告訴人在一起，且因見被告的衣服遭告訴
     人撕破，所以返家後才與被告發生爭吵，進而毆打被告等
     語，然據與被告、證人甲○○同行之證人乙○○結證稱，
     其與被告夫妻2 人離開告訴人住處後，即一同去吃飯等語
     ，均未曾提及被告夫妻2 人曾為前往告訴人住處一事爭吵
     ；另被告係由其夫即證人甲○○親自駕車載去告訴人住處
     ，嗣再一同返家，此為被告及證人甲○○所自承，則證人
     甲○○既同意並載同被告前往告訴人家中，顯無「不喜歡
     被告與告訴人在一起」之情形，自亦不可能僅因被告前往
     告訴人住處即又動手毆打被告，是被告及證人甲○○此部
     分陳述，亦顯與事實及常理由相違，難以採信。
（三）另辯護人雖以上開旗山醫院函覆病歷之記載，被告於案發
      當晚雙手並未受有燙傷，故認被告不可能有以空手端起一
      鍋熱湯再向告訴人潑灑之行為，否則被告之雙手顯應受有
      燙傷等語，認為告訴人前開指述不實；然被告係端起一鍋
      熱湯隨即潑向告訴人，時間甚短，而該湯鍋之熱度又不明
      ，則湯鍋之熱度及被告接觸湯鍋之時間顯為影響被告雙手
      是否會受有燙傷之重要因素，故自難認定被告於端起湯鍋
      潑向告訴人後，其雙手即必然會受有燙傷；再被告係於案
      發當日18時許端起湯鍋向告訴人潑灑，卻於同晚21時許始
      前往署立旗山醫院就醫，其間有3 個多小時之時間，是否
      有自行冰敷等降溫舉動，亦未可知，故辯護人引用之上開
      證據，尚難為有利於被告之認定。
（四）綜上所述，被告所辯均無可採，其犯行應可認定。
三、原審以上訴人即被告確實有前開犯行，依刑法第277 條第1
    項之規定，並審酌被告手段殘忍、被害人所受傷勢非輕、被
    告犯後態度不佳等情狀，及被告並無前科，素行非劣等情節
    ，判處被告有期徒刑6 月，並依修正前刑法第41條第1 項及
    修正前罰金罰鍰提高標準條例第2 條之規定，諭知如易科罰
    金以銀元300 元即新台幣900 元折算1 日，其認事、用法、
    量刑等均無不當，應予維持。被告空言否認及公訴人循告訴
    人之請求，以被告尚未賠償損害，惡行重大，原審量刑過輕
    為由提起上訴，均無理由，應予駁回。
四、據上論斷，依刑事訴訟法第455 條之1 第3 項、第368 條，
    判決如主文。
本案經檢察官靳隆坤到庭執行職務。
中　　華　　民　　國　　96　　年　　5 　　月　　31　　日
                  刑事第四庭  審判長法　官  莊鎮遠
                                    法  官  王以齊
                      　            法  官  王炳人
以上正本證明與原本無異。
不得上訴。
中　　華　　民　　國　　96　　年　　5 　　月　　31　　日
                                    書記官  薛慧茹
附錄論罪科刑法條：
中華民國刑法第277 條 (普通傷害罪) 傷害人之身體或健康者，
處三年以下有期徒刑、拘役或一千元以下罰金。
犯前項之罪因而致人於死者，處無期徒刑或七年以上有期徒刑；
致重傷者，處三年以上十年以下有期徒刑。
